【裁判字號】    98,聲,1354
【裁判日期】    981217
【裁判案由】    聲請具保停止羈押
【裁判全文】
臺灣高等法院高雄分院刑事裁定          98年度聲字第1354號
聲  請  人
即  被  告  甲○○
                    （
聲  請人即
選任辯護人  劉思龍律師
上列聲請人因被告違反毒品危害防制條例案件，聲請具保停止羈
押，本院裁定如下：
    主  文
聲請駁回。
    理  由
一、本件被告甲○○因違反毒品危害防制條例案件，前經本院認
    為犯毒品危害防制條例第4 條第1 項之販賣第一級毒品罪及
    同條第2 項之販賣第二級毒品罪，嫌疑重大，有事實足認為
    有逃亡之虞，以及所犯為死刑、無期徒刑（販賣第一級毒品
    罪部分）及最輕本刑為7 年以上有期徒刑之罪（販賣第二級
    毒品罪部分）之情形，非予羈押，顯難進行審判或執行，依
    刑事訴訟法第101 條第1 項第1 款、第3 款之規定，執行羈
    押。並自98年12月11日起，延長羈押2 月。
二、聲請意旨略以：被告於本院審理中已經自白犯罪（合資購買
    第一、二級毒品及轉讓之情事），已經清楚交代所涉及之案
    件情節，雖本件具有合法羈押之理由，然被告已經法院審理
    終結，亦無非予羈押，顯難進行審判之必要，且被告尚有年
    邁雙親及外祖母，殷切企盼被告能早日交保。被告甲○○並
    育有一名年幼之女兒，有待被告交保時能善盡養育之責，共
    享天倫之樂，爰依法聲請准予具保停止羈押云云；被告甲○
    ○則另以其現於看守所內患慢性肝炎及肝內有0. 6公分及0.
    7 公分之小結節，和胃潰瘍，急需治療，此有診斷證明書可
    證併聲請准予具保停止羈押等語。
三、本院查：
  (一)按刑事訴訟法第101 條第1 項所指非予羈押，顯難進行審判
    之「審判」，並非單指為羈押處分、裁定之該審審判，而係
    指至裁判確定前之全部審判程序；另羈押之目的，除在於確
    保審理程序之進行外，亦為在保全刑事執行之完成；故羈押
    之必要與否，自應按照訴訟進行程度等一切情事，由法院斟
    酌認定（最高法院96年度台抗字第71號、90年度台抗字第52
    6 號、95年度台上字第5373號、91年度台抗字第409 號判決
    ，29年抗字第57號判例意旨參照）。查本件聲請人即被告甲
    ○○被訴販賣毒品案件，業經原審法院以96年度訴字第464
    號判處應執行有期徒刑30年、褫奪公權10年；並經本院撤銷
    被告甲○○有罪部分，改判處應執行有期徒刑29年；褫奪公
    權拾年。本件尚未確定，仍須進行審理，仍有非予羈押，顯
    難進行審判之必要；被告如經判決確定，亦有事實足認為有
    逃亡之可能，並有非予羈押，顯難進行執行之必要。其所涉
    販賣毒品之犯罪嫌疑重大當屬無疑，且係最輕本刑為死刑、
    無期徒刑（販賣第一級毒品部分）及最輕本刑為7 年以上有
    期徒刑之罪（販賣第二級毒品部分），而該案既尚未確定，
    羈押原因依舊存在；被告係販賣第一級毒品、第二級毒品，
    並非合資購買第一、二級毒品及轉讓之情事，根本無自白犯
    罪之可言。其所涉之販賣毒品犯行，係戕害他人陷於毒癮之
    害，且併有販售第一級、第二級毒品之情，暨其被訴範圍乃
    高達十餘次販毒事實，顯然犯罪情節影響匪淺，當屬對人民
    生命、身體法益之重大危害，於社會安寧之風險甚高，為確
    保將來審判之順利進行及保全刑事執行程序，審酌比例原則
    及必要性原則，認有執行羈押之必要，且該羈押之必要性尚
    無從因具保、責付或限制住居等手段替代。
  (二)再按羈押之被告，有現罹疾病，非保外治療顯難痊癒之情形
    時，如經具保聲請停止羈押，不得駁回，固為刑事訴訟法第
    11 4條第3 款所明定。惟所謂羈押之被告現罹疾病，非保外
    治療顯難痊癒，係指該羈押之被告現在罹有疾病，非離開看
    守所，在外治療，無法使之痊癒復原而言，先予說明。本件
    被告前於臺灣屏東地方法院審理中，已經以其患慢性肝炎及
    肝內有0.6 公分及0.7 公分之小結節，和胃潰瘍，急需治療
    為由，聲請具保停止羈押，經臺灣屏東地方法院詳細查明後
    ，以原審「依職權函詢臺灣屏東看守所有關聲請人在押期間
    之身體狀況與就診情形，見其於98年4 月9 日入所後，乃於
    98年5 月22日在所內有1 次就診記錄，並領得胃藥等處方，
    另於98年7 月2 日、98年7 月7 日、98年7 月16日由所方戒
    護至財團法人屏東基督教醫院腸胃肝膽科門診3 次，診斷出
    功能性消化道障礙、胃表淺性胃炎、肝小結節等症狀，惟現
    除偶爾脹氣、消化不順外，尚無大礙，醫師僅口頭建議3 個
    月門診追蹤1 次等情，有該所98年6 月4 日屏所衛字第0980
    002356號函、98年7 月17日屏所衛字第0980003089號函各1
    份附卷可稽，顯見聲請人在押期間得獲適當之照護，另經專
    業醫師多次診斷，亦未認定有胃潰瘍病急危害生命之情狀，
    即無事證顯示有出所就醫之迫切必要，自與刑事訴訟法第11
    4 條第3 款所列情形未合」等情，予以駁回，此有臺灣屏東
    地方法院98年度聲更字第5 號裁定附卷可稽，已經認定被告
    隨時可以在臺灣屏東看守所內診療，且隨時能戒護就醫，已
    經於在押期間獲得適當之照護。雖聲請人另稱其肝內有0.6
    公分及0.7 公分之小結節，需住院追蹤，才能查明為何物云
    云，然其肝內既僅為小結節，並非疾病，僅須定期追蹤即可
    ，根本無所謂「需治療」及「非保外治療顯難痊癒」情形存
    在，更何況被告既隨時可以在所內診療，且隨時能戒護就醫
    ，在客觀上自無所謂現罹疾病，非保外治療顯難痊癒之情形
    甚明，乃被告就同一事實、同一理由再度向本院聲請准予保
    外就醫，經本院以98年度聲字第1064號裁定駁回，被告猶再
    執同一事由聲請，顯仍無「非保外治療顯難痊癒」情形甚明
    。
  (三)聲請人即被告及其辯護人另指被告甲○○現有家庭，家中有
    一個小女孩，且為單親，有待被告交保時能善盡養育之責，
    共享天倫之樂云云，惟此均係被告私人之問題，與本案應否
    羈押無關，不影響本院之認定。
  (四)依上所述，本件羈押原因尚未消滅，所請具保停止羈押，自
    難准許，應予駁回，特此裁定。
中    華    民    國    98    年    12    月    17    日
                  刑事第五庭    審判長法  官  曾永宗
                                      法  官  鍾宗霖
                                      法  官  任森銓
以上正本證明與原本無異。
如不服本裁定應於送達後5 日內向本院提出抗告狀。
中    華    民    國    98    年    12    月    17    日
                                      書記官  廖素珍


司法院資訊處製作；財團法人民間司法改革基金會備份。
